【裁判字號】    97,訴,3031
【裁判日期】    970916
【裁判案由】    毒品危害防制條例
【裁判全文】
臺灣臺中地方法院刑事判決              97年度訴字第3031號
公  訴  人  臺灣臺中地方法院檢察署檢察官
被      告  乙○○
上列被告因違反毒品危害防制條例案件，經檢察官提起公訴（97
年度毒偵字第2711號），本院合議庭裁定由受命法官獨任進行簡
式審判程序，判決如下：
    主    文
乙○○施用第一級毒品，累犯，處有期徒刑壹年肆月。又施用第
二級毒品，累犯，處有期徒刑拾壹月；扣案之吸食器陸支，均沒
收。應執行有期徒刑貳年壹月；扣案之吸食器陸支，均沒收。
    犯罪事實及理由
一、犯罪事實：
    乙○○前於民國八十六年間因違反肅清煙毒條例案件，經臺
    灣高等法院臺中分院以八十七年度上訴字第一一一五號裁定
    送觀察、勒戒後，認有繼續施用之傾向，續由該法院裁定令
    入戒治處所施以強制戒治，嗣因戒治成效合格，經該法院裁
    定停止戒治，所餘期間付保護管束，於八十八年二月三日出
    所，指揮書執畢日期為八十八年十月六日，並由該法院以八
    十七年度上訴字第一一一五號為免刑判決確定。復於九十年
    間因施用毒品案件，經本院以九十一年度毒聲字第八一號裁
    定送強制戒治後，於九十二年四月三日執行完畢出所；所犯
    施用第一級毒品及第二級毒品罪，則經本院以九十一年度訴
    字第一九七號分別判處有期徒刑一年、八月，並定應執行刑
    為有期徒刑一年六月確定，入監執行後，入監執行後，於九
    十三年九月十三日縮短刑期假釋出監，假釋付保護管束期間
    至九十三年九月十四日，假釋期滿未經撤銷，以已執行論。
    又於九十六年間因施用第一級毒品及第二級毒品案件，經本
    院以九十六年度訴字第三八六一號分別判處有期徒刑一年二
    月、十月，並定應執行刑為有期徒刑一年十月確定；另由臺
    灣高雄地方法院以九十七年度訴字第三八五號分別判處一年
    四月、十一月，並定應執行刑為有期徒刑二年一月確定（現
    在執行中）。詎仍無法戒絕毒癮，竟又基於施用第一級毒品
    海洛因及第二級毒品甲基安非他命之犯意，於九十七年五月
    二十一日上午八時許，在臺中縣沙鹿鎮鎮○路○段五五巷一
    一六號一０三室住處內，先將第一級毒品海洛因摻水置入針
    筒，以注射靜脈之方式，施用第一級毒品海洛因一次；再將
    第二級毒品甲基安非他命放在玻璃球內，以燒烤成煙霧狀吸
    食之方式，施用第二級毒品甲基安非他命一次。嗣於九十七
    年五月二十一日十三時許，乙○○因另案通緝為警在上址門
    口查獲，經持本院核發之搜索票至上址執行搜索，當場扣得
    乙○○所有供施用第二級毒品甲基安非他命使用之吸食器六
    支，及其與曾儉共同所有之第一級毒品海洛因二包（含袋重
    合計二．七０公克）、第二級毒品甲基安非他一包（含袋重
    ０．五五公克）、行動電話三支、ＳＩＭ卡二張、現金新臺
    幣三萬二千元，及曾儉所有之注射針筒十四支、橡皮管一條
    、分裝棒一支、分裝袋十包、行動電話、ＳＩＭ卡等物（乙
    ○○與曾儉另涉嫌販賣毒品部分，另由檢察官偵查中）；經
    採集乙○○之尿液送驗後，係呈嗎啡、甲基安非他命均陽性
    反應。
二、證據名稱：
（一）被告乙○○於警詢時及偵查中之自白，及於本院準備程序
      及審理時為認罪之陳述。
（二）同時被查獲之證人曾儉於警詢及偵訊中與上揭犯罪事實相
      符之陳述。
（三）臺中縣警察局清水分局搜索扣押筆錄暨扣押物品目錄表、
      現場圖、照片、中山醫學大學附設醫院檢驗科藥物檢測中
      心出具之尿液檢驗報告。
（四）扣案之吸食器六支、第一級毒品海洛因二包（衾袋重合計
      二．七０公克）及第二級毒品甲基安非他命一包（含袋重
      ０．五五公克）。
三、扣案之第一級毒品海洛因二包及第二級毒品甲基安非他命一
    包，雖分別屬毒品危害防制條例所管制之第一級毒品及第二
    級毒品，但因均屬被告乙○○另涉犯販賣毒品案件之重要證
    物，公訴人以此為由，請求不予宣告沒收銷燬，本院認為有
    理由，爰不在本案中諭知沒收銷燬。至於被告乙○○所有並
    經扣案之行動電話三支、ＳＩＭ卡二張、現金新臺幣三萬二
    千元，則無證據證明與被告乙○○上開施用毒品犯行有何關
    聯，亦不屬違禁物；另案被告曾儉所有並經扣案之注射針筒
    十四支、橡皮管一條、分裝棒一支、分裝袋十包、行動電話
    、ＳＩＭ卡等物，不僅無證據證明與被告乙○○上開施用毒
    品犯行有何關聯，且非被告乙○○所有之物，又不屬違禁物
    ，核與刑法第三十八條沒收之規定不合，均不諭知沒收，併
    此明。
四、依刑事訴訟法第二百七十三條之一第一項、第二百九十九條
    第一項前段、第三百十條之二、第四百五十四條第一項，毒
    品危害防制條例第十條第一項、第二項，刑法第十一條前段
    、第四十七條第一項、第五十一條第五款、第三十八條第一
    項第二款，判決如主文。
本案經檢察官甲○○到庭執行職務
中    華    民    國    97    年    9     月    16    日
                  刑事第十一庭  法  官  莊嘉蕙
以上正證明與原本無異。
如不服本判決，應於送達後十日內向本院提出上訴狀（須附繕本
），上訴於臺灣高等法院臺中分院。
上訴書如未敘述理由，應於上訴期間屆滿後20日內補提理由書於
本院。
                                書記官  魏愛玲
中    華    民    國    97    年    9     月    16    日
附錄論罪科刑法條
毒品危害防制條例第十條
施用第一級毒品者，處六月以上五年以下有期徒刑。
施用第二級毒品者，處三年以下有期徒刑。


司法院資訊處製作；財團法人民間司法改革基金會備份。
